最高法院刑事判決            一○○年度台上字第四六六四號
上  訴  人  高辰安
上列上訴人因違反毒品危害防制條例案件，不服台灣高等法院中
華民國一○○年六月十四日第二審判決（一○○年度上訴字第一
○五六號，起訴案號：台灣基隆地方法院檢察署九十九年度偵字
第二六三三號），提起上訴，本院判決如下：
    主  文
上訴駁回。
    理  由
一、販賣第三級毒品部分：
按刑事訴訟法第三百七十七條規定，上訴於第三審法院，非以判
決違背法令為理由，不得為之。是提起第三審上訴，應以原判決
違背法令為理由，係屬法定要件。如果上訴理由書狀並未依據卷
內訴訟資料，具體指摘原判決不適用何種法則或如何適用不當，
或所指摘原判決違法情事，顯與法律規定得為第三審上訴理由之
違法情形，不相適合時，均應認其上訴為違背法律上之程式，予
以駁回。本件原判決撤銷第一審關於販賣第三級毒品部分之判決
，改判仍論處上訴人高辰安販賣第三級毒品（累犯）罪刑（即原
判決附表編號二至四部分，共三罪），暨依想像競合犯關係，從
一重論處上訴人販賣第三級毒品（累犯）罪刑（即同附表編號五
部分），已敘明所憑之證據及認定之理由；從形式上觀察，並無
判決違背法令之情形存在。再查警方於民國九十九年三月三日即
聲請對賴昶瑋實施通訊監察，同年五月二十六日查獲其販賣第三
級毒品愷他命；且賴昶瑋先於上訴人到案，並於警詢及偵查中坦
承販賣愷他命予上訴人等情。故警方查獲賴昶瑋販賣愷他命，並
非出於上訴人之供述，不得依毒品危害防制條例第十七條第一項
規定減輕上訴人之刑，原判決已詳加調查論列（見原判決第十一
頁第二十二行至第十三頁第十四行）。上訴意旨仍執此爭執，對
於原判決已明白論斷之事項，任意指摘，不符第三審上訴之法定
要件。又原判決以上訴人多次販賣愷他命，危害國民身心健康，
綜合其犯罪情狀觀之，自無可資憫恕之處，因認第一審判決依刑
法第五十九條規定酌減其刑，適用法條尚嫌不當，予以撤銷改判
，理由內亦已敘明（見原判決第十一頁第三行至第十三行）。從
而原審諭知較重於第一審判決之刑，依刑法第三百七十條但書規
定，即無不合，尤無上訴意旨所稱原判決適用法則不當之違法情
事。另原判決已說明扣案之電子秤一台非屬上訴人所有，不予沒
收（見原判決第十四頁第四行至第六行），亦無違誤。上訴意旨
指摘之各節，均與法律規定得為第三審上訴理由之違法情形，不
相適合。其上訴為違背法律上之程式，應予駁回。
二、轉讓第三級毒品部分：
按刑事訴訟法第三百七十六條所列各罪之案件，經第二審判決者
，不得上訴於第三審法院，法有明文。原判決關於上訴人轉讓第
三級毒品（淨重未達二十公克）部分，係依毒品危害防制條例第
八條第三項論處罪刑，核屬刑事訴訟法第三百七十六條第一款之
案件，既經第二審判決，自不得上訴於第三審法院。上訴人猶提
起上訴，為法所不許，應併駁回之。
據上論結，應依刑事訴訟法第三百九十五條前段，判決如主文。
中    華    民    國  一○○  年    八    月  二十四  日
                      最高法院刑事第十一庭
                          審判長法官  陳  世  淙  
                                法官  陳  東  誥  
                                法官  何  菁  莪  
                                法官  王  居  財  
                                法官  郭  毓  洲  
本件正本證明與原本無異
                                      書  記  官  
中    華    民    國  一○○  年    八    月  二十五  日
                                                      Q